臺灣雲林地方法院刑事判決　　　　　　 94年度簡上字第118號
上　訴　人
即　被　告　己　○
　　　　　　戊○○
　　　　　　乙○○
上列上訴人等因被告傷害案件，不服本院94年度虎簡字第86號中
華民國94年6 月27日刑事簡易判決（台灣雲林地方法院檢察署94
年度偵字第110 號），提起上訴，本院管轄之第二審合議庭判決
如下：
    主      文
上訴駁回。
    事實及理由
一、本案經本院審理結果，認第一審判決認事、用法及量刑均無
    不當，應予維持，並引用第一審判決書記載之事實、證據及
    理由（如附件）。
二、本件上訴人即被告己○、戊○○上訴否認犯罪。被告己○辯
    稱：那天我沒有毆打他們，我有拿沙子灑他，沒有拿瓦斯噴
    槍云云（詳本院卷25頁）；被告戊○○辯稱：那天丙○○、
    甲○○、丁○○在推打我父母親，我過去的時候，就是看到
    這樣的情形，質問他們為何要推我父母親，但是他們回答沒
    有，我沒有拿木棍云云（詳本院卷25頁）。惟查，證人丙○○於檢察官訊問時證稱：93年9 月19日上午7 時許…，郭福
    原先從我的後面把我架住，接著己○用左拳頭打我的後腦，
    還拿瓦斯噴槍噴我的眼睛等語（詳偵卷9 頁）；證人甲○○
    於檢察官訊問時證稱：己○和我先生發生爭執，我出去後，
    就看他己○拿瓦斯噴槍噴我先生的眼睛，我要過去把他打掉
    ，但是沒有打掉，己○反而拿瓦斯（噴）槍打我的右上臂，
    還打我兩拳，打到我的右眉，還有鼻樑…乙○○後來拿棒子
    打我的後腦、後背，我女兒就過來擋在我和乙○○中間，我
    女兒就拉乙○○的手，叫他不要打我媽媽，接下來，戊○○
    就跑過來一直打我的女兒等語（詳偵卷10頁）；證人丁○○
    於檢察官訊問時證稱：我是想要保護我媽，他兒子戊○○就
    跑過來打我，他用拳頭打我的頭等語（詳偵卷10頁），並有
    財團法人天主教若瑟醫院診斷證明書3 紙在卷可稽（詳警卷
    13至15頁）。證人丙○○、甲○○及丁○○因細故與被告己○、戊○○發生爭執，固處於相對立狀態。然證人丙○○等
    人在與被告己○、戊○○發生爭執後，於同日至財團法人天
    主教若瑟醫院就醫診治，並於檢察官訊問時，經具結後，充
    分證述傷害衝突發生過程，且互核一致。足見，證人丙○○
    等人證詞，應可採信。是被告己○、戊○○傷害犯行，堪以
    認定。被告己○、戊○○上訴意旨，否認犯罪，經核非有理
    由，應予駁回。
三、按刑事訴訟乃國家實行刑罰權所實施之訴訟程序，係以被告
    為訴訟之主體，如被告一旦死亡，其訴訟主體即失其存在，
    訴訟程序之效力不應發生。因之，被告死亡後，他造當事人
    或其他有上訴權之人提起上訴，應認為不合法。最高法院88
    年度臺上字第3934號判決可資參照。經查，被告乙○○涉犯
    共同傷害罪部分，業經本院虎尾簡易庭於94年6 月27日，以
    94年度虎簡字第86號判處有期徒刑3 月，如易科罰金，以30
    0 元折算1 日在案。被告乙○○則於簡易判決前，即94年4
    月3 日死亡；上訴人即被告己○及戊○○於94年7 月25日，
    在上訴狀當事人欄，將「乙○○」併同「己○」、「戊○○
    」列為上訴人，並於具狀人處簽署「乙○○」之名，並蓋印
    章等情，有死亡證明書及上訴狀各1 紙在卷可稽（詳本院卷
    10、31頁）。顯然，依上訴狀記載意旨，「乙○○」係以自
    身名義上訴，上訴人即被告己○並非立於配偶地位，為被告
    乙○○獨立提起上訴，至為明確。「乙○○」既於判決前死
    亡，自無可能以自己名義提起上訴，且於死亡後，訴訟主體
    亦失其存在，上訴權業因被告死亡而喪失，上訴人己○及戊○○以「乙○○」名義，為乙○○提起上訴，自非合法，又
    依其情形，無法補正，本件上訴應予駁回，並就上訴人即被
    告乙○○部分，不經言詞辯論為之。
據上論斷，應依刑事訴訟法第455 條之1 第3 項、第373 條、第
368 條、第367條、第372條，判決如主文。
本案經檢察官庚○○到庭執行職務
中　　華　　民　　國　　94　　年　　10　　月　　27　　日
                  刑事第二庭    審判長法  官  林  輝  煌
                                      法  官  李  明  鴻
                                      法  官  柯  志  民
以上正本證明與原本無異。
不得上訴。
                                      書記官　魏  輝  碩
中　　華　　民　　國　　94　　年　　10　　月　　27　　日
